# 权益法

提问人：zhs7403 时间：2022-04-09 06:35:20
权益法下审计律师评估费会计如何处理？个人理解是否不属于必要支出，不满足 2 号的第 6 条第一点也应该费用化？

回答人：chenyiwei
这些支出不论最终是否成功投资都会发生，因此不属于“增量费用”，应在发生时直接费用化处理。